臺灣士林地方法院民事裁定
111年度簡聲抗字第10號
抗  告  人  李保宜  
相  對  人  林玉珍  

上列當事人間請求停止執行事件，抗告人對於民國111年5月5日
本院士林簡易庭111年度士簡聲字第20號裁定提起抗告，本院裁
定如下：
    主  文
原裁定廢棄。
相對人於原審之聲請駁回。
抗告費用由相對人負擔。
　　理  由
一、抗告意旨略以：伊持本院110年度司票字第8360號本票(如附
    表所示本票，下稱系爭本票)裁定(下稱系爭本票裁定)為執
    行名義，向臺灣臺北地方法院(下稱臺北地院)聲請就相對人
    財產強制執行，由該法院以111年度司執字第28675號執行事
    件受理，並囑託本院以111年度司執助字第2123號給付票款
    事件執行中（下稱系爭執行事件），相對人以向本院訴請確
    認本票債權不存在之訴事件(下稱系爭訴訟)為由，聲請本件
    停止執行，經本院裁定相對人供擔保金新臺幣（下同）480
    萬後，系爭執行事件強制執行程序於系爭訴訟判決確定前應
    予停止。然伊因本件停止執行所受之損害，應以本票債權遲
    延利息6%為計算依據，是原裁定之擔保金應為574萬5,000元
    ，爰請求廢棄原裁定等語。
二、按發票人主張本票係偽造、變造者，於法院准許本票強制執
    行之裁定送達後20日內，得對執票人向為裁定之法院提起確
    認之訴。發票人證明已依前項規定提起訴訟時，執行法院應
    停止強制執行。但得依執票人聲請，許其提供相當擔保，繼
    續強制執行，亦得依發票人聲請，許其提供相當擔保，停止
    強制執行。非訟事件法第195條第1項、第2項規定甚明。其
    立法意旨，係發票人既提起上述確認之訴，執行法院本應停
    止強制執行，以待實體上訴訟結果而定其執行力之存否，但
    若全然不許執行，有時難以保護真正權利人，乃許執票人為
    有條件之執行，即由受訴法院裁定准許其提供相當擔保而繼
    續強制執行，以兼顧發票人之利益。是發票人向執行法院證
    明其已依前揭規定提起確認之訴時，除非執票人已另取得受
    訴法院准許繼續強制執行之裁定，執行法院即應停止強制執
    行（最高法院104年度台抗字第983號裁定參照）。是發票人
    如已證明已依非訟事件法第195條第1項規定提起訴訟時，執
    行法院即應停止強制執行，毋庸聲請法院裁定停止執行。
三、經查：
　㈠相對人持系爭本票裁定為執行名義，向臺北地院聲請就相對
    人財產強制執行，由該法院以上開第28675號執行事件受理
    ，並囑託本院以上開第2123號執行事件執行等情，業經本院
    調閱上開執行卷宗核閱無誤，可知系爭執行事件之執行法院
    為臺北地院。
　㈡又系爭本票裁定於110年9月15日送達相對人(見本院110年度
    司票字第8360號卷第23頁)，相對人於系爭本票裁定送達後
    之110年10月1日(見本院110年度士簡字第1281號卷第9頁)，
    以其未簽發系爭本票，系爭本票係偽造為由，對抗告人訴請
    確認本票債權不存在之訴，由本院士林簡易庭於111年5月5
    日以110年度士簡字第1281號民事判決確認系爭本票債權對
    相對人不存在，嗣抗告人不服，提起上訴，由本院以111年
    度簡上字第278號確認本票債權不存在事件(即系爭訴訟)審
    理中，亦經本院調閱上開第8360號卷、上開第278號卷核閱
    無誤。是本件相對人已於系爭本票裁定送達後20日內，以系
    爭本票係偽造為由，向本院提起確認本票債權不存在之訴，
    堪予認定。
　㈢再依相對人聲請停止執行暨陳報狀所述，其係以提起確認本
    票債權不存在之訴為由，聲請系爭執行事件停止執行(見原
    審卷第4-5頁)，且相對人亦陳稱本件停止執行係依據非訟事
    件法第195條第2項之規定為之，亦有本院公務電話查詢或通
    知紀錄表可按(見本院卷第46頁)，是相對人既依非訟事件法
    第195條第2項規定聲請停止執行，依前揭說明，只須向執行
    法院即臺北地院民事執行處證明已提起上開確認訴訟，執行
    法院即應停止執行程序，並無再由受理確認本票債權不存在
    訴訟之法院裁定停止執行之必要。相對人既無庸向原審聲請
    為停止系爭執行程序之裁定而仍向原審聲請裁定停止執行，
    自屬欠缺權利保護必要。原裁定准許相對人停止執行，尚有
    未洽。抗告意旨雖未指摘及此，惟原裁定既有不當，自應予
    以廢棄，另裁定如主文第2項所示。
四、爰裁定如主文。
中　　華　　民　　國　　111 　年　　9 　　月　　23　　日
                  民事第三庭審判長法　官  王沛雷
　　　　　　　　　　　　　　      法  官  江哲瑋
　　　　　　　　　　　　　　      法  官  林玉蕙
以上正本證明與原本無異。
如不服本裁定，僅得於收受本裁定正本送達後10日內，以適用法
規顯有錯誤為理由，向本院提出再抗告狀，（須按他造當事人之
人數附繕本及繳納再抗告裁判費新臺幣1,000元），經本院許可
後始可再抗告。再抗告時應提出委任律師或具有律師資格之人之
委任狀；委任有律師資格者，另應附具律師資格證書及釋明委任
人與受任人間有民事訴訟法第466條之1第1項但書或第2項所定關
係之釋明文書影本。
中　　華　　民　　國　　111 　年　　9 　　月　　23　　日
                                  書記官  林瀚章
附表：
編號 發票日 票面金額 到期日 （利息起算日） 票據號碼 1 110年4月15日 2000萬元 110年4月15日 TH889605 2 110年3月24日 500萬元 110年3月24日 TH889608